臺灣臺北地方法院交通事件裁定　　　94年度交聲字第19號
　　原處分機關　臺北市交通事件裁決所
　　異議人即
　　受處分人　　甲○○
上列受處分人因違反道路交通管理處罰條例案件，對於台北市交
通事件裁決所中華民國93年12月27日所為之處分（原處分：北市
裁三字第裁22-1AA0622-1AA069264號），聲明異議，本院裁定如
下：
    主  文
異議駁回。
    理  由
一、按在設有禁止停車標誌、標線之處所停車者，處新臺幣6 百
    元以上1 千2 百元以下罰鍰。道路交通管理處罰條例第56條
    第1 項4 款定有明文。
二、本件原處分機關台北市交通事件裁決所，以異議人即受處分
    人甲○○所有之車牌號碼LOP －756 號重型機車，於民國93
    年11月23日上午10時20分許，在台北市○○路○ 段處，因停
    車位置不依規定，經台北市停車管理處執勤人員拍照逕行舉
    發，受處分人於應到案日期前申訴，經原處分機關台北市交
    通事件裁決所審查結果仍認受處分人有前開違規行為，而依
    道路交通管理處罰條例第56條第1 項第4 款規定，處罰鍰新
    台幣（下同）600 元等情，有台北市政府交通局舉發違反道
    路交通管理事件通知單（北市交停字第1AA069264 號）、台
    北市交通事件裁決所違反道路交通管理事件裁決書（北市裁
    三字第裁22—1AA069264 號）及採證照片一紙等附卷可稽。
三、異議人聲明異議意旨固不否認有於前開時地停放其所有之機
    車之事實，惟辯稱：其於93年11月23日前往萬芳醫院，見路
    旁停放20餘輛機車，遂將其機車停放在其他機車旁邊，而為
    避免造成行人通行不便，特地將其機車停放在捷運石柱旁，
    未料事後竟遭開單舉發，然依舉發相片所示，現場並未畫有
    禁止停車紅線，亦無其他禁止標示，執勤人員僅憑照片，即
    予開單舉發，顯欠公允，違悖情理，爰依法聲明異議云云。
    經查：異議人於93年11月23日上午10時許將其所有之LOP-75
    6 號機車停放於捷運石柱旁之事實，為異議人所不否認，並
    有採證照片一紙在卷可稽，雖該照片並未顯示出前揭異議人
    停車處畫有禁止停車紅線或其他禁止標示，惟前揭異議人停
    車處為禁止停放機車路段，設有「騎樓、人行道禁止停車」
    標誌牌供駕駛人遵循辨識，而異議人之機車未依規定停放於
    停車格內，業經台北市交通事件裁決所函請舉發單位台北市
    停車管理處查覆屬實，有台北市停車管理處93年12月17日北
    市停四字第09339531300 號書函在卷為憑，且依採證照片所
    示，異議人停車處確未劃設可供停放機車之停車格，異議人
    對該區域係屬禁止停車範圍一事，實難諉為不知，至其辯稱
    該處停放機車數量眾多一事，尚難引為解免其未依標誌而違
    規停車之責任，故異議人上開所辯，顯屬卸責之詞，不足採
    信。本件事證明確，異議人之違規行為堪以認定。
四、綜上所述，異議人確有於前揭時地，在設有禁止停車標誌之
    處所停車之違規行為，原處分機關依前揭道路交通管理處罰
    條例第56第1 項第4 款規定及違反道路交通管理事件統一裁
    罰標準表之規定裁處異議人罰鍰600 元，核無違誤，本件異
    議人之異議為無理由，自應將其異議駁回。
據上論斷，應依道路交通案件處理辦法第19條，裁定如主文。
中　　華　　民　　國　　94　　年　　1 　　月　　14　　日
                  交通法庭法  官  沈君玲
以上正本證明與原本無異。
如不服本裁定，應於送達後5 日內，向本院提出抗告狀。
　　　　　　　　　　　　　書記官　張富
中　　華　　民　　國　　94　　年　　1 　　月　　17　　日
